臺灣新竹地方法院刑事宣示判決筆錄    100年度審易字第613號
公  訴  人  臺灣新竹地方法院檢察署檢察官
被      告  陳家緯
            李隆霆
上列被告等因違反毒品危害防制條例案件，檢察官提起公訴（10
0 年度偵字第3628號、第3629號、第3660號）後，聲請改依協商
程序而為判決，本院於中華民國100 年8 月17日下午4 時，在本
院刑事第十一法庭宣示判決，出席職員如下：
                審判長法  官  劉兆菊
                      書記官  林兆嘉
                      通  譯  邱立杰
法官起立朗讀判決主文、犯罪事實要旨、處罰條文，及告以上訴
限制、期間並提出上訴狀之法院，且諭知記載其內容：
一、主  文：
    陳家緯共同持有第三級毒品純質淨重二十公克以上，處有期
    徒刑月，如易科罰金，以新臺幣壹仟元折算壹日；扣案之
    愷他命包（純質淨重合計壹佰柒拾壹點伍壹壹公克），
    均沒收銷燬之。
    李隆霆共同持有第三級毒品純質淨重二十公克以上，處有期
    徒刑月，如易科罰金，以新臺幣壹仟元折算壹日；扣案之
    愷他命包（純質淨重合計壹佰柒拾壹點伍壹壹公克），
    均沒收銷燬之。
二、犯罪事實要旨：
（一）陳家緯、李隆霆均明知俗稱K 他命之愷他命（Ketamine)
      具有成癮性、濫用性及社會危害性，屬於毒品危害防制條
      例第2 條第2 項第3 款之第三級毒品，不得非法持有，竟
      共同基於持有第三級毒品之犯意聯絡與行為分擔，分別出
      資新臺幣（下同）27,000元，由陳家緯於民國100 年4 月
      2 日某不詳時間，在新竹市「月亮舞廳」內，向真實姓名
      年籍資料均不詳綽號「小胖」之成年男子，以100 公克27
      ,000元之代價購買第三級毒品愷他命2 包共約200 公克而
      持有之，嗣於100 年4 月3 日晚間10時30分許，李隆霆駕
      駛車牌號碼9467-KU 號自小客車搭載陳家緯欲南下參加「
      春吶」活動，行經新竹市○○路○段650 號阿鴻檳榔攤前
      ，經警攔檢，當場在上揭自小客車內手提袋中查獲愷他命
      2 包（檢驗前淨重分別為99.0953 公克、99.1560 公克，
      純質淨重分別為83.7355 公克、87.2573 公克），隨後另
      在陳家緯身上查獲愷他命1 小包（檢驗前淨重0.4003公克
      ，純質淨重0.3583公克），始循線查悉上情。
（二）案經新竹市警察局第二分局報告臺灣新竹地方法院檢察署
      檢察官偵查起訴後，經檢察官聲請認罪協商判決，由本院
      裁定改依協商程序而為判決。
三、處罰條文：
    毒品危害防制條例第11條第5 項，刑法第11條前段、第28條
    、第41條第1 項前段、第2 項、第38條第1 項第1 款
四、沒收銷毀之說明：按「毒品危害防制條例第二條第二項規定
    ，毒品依其成癮性、濫用性及對社會危害性分為四級，並就
    製造、運輸、販賣、意圖販賣而持有、以非法方法使人施用
    、引誘他人施用及轉讓不同品項之毒品等行為，分別定其處
    罰。至施用或持有第三、四級毒品，因其可罰性較低，故未
    設處罰之規定，僅就施用及持有第一、二級毒品科以刑罰。
    惟鑑於第三、四級毒品均係管制藥品，特於同條例第十一條
    之一明定無正當理由，不得擅自持有；第十八條第一項後段
    復規定查獲之第三、四級毒品，無正當理由而擅自持有者，
    沒入銷燬之。從而，依同條例第十八條第一項後段應沒入銷
    燬之毒品，專指查獲施用、持有第三、四級毒品而言；倘係
    查獲製造、運輸、販賣、意圖販賣而持有、以非法方法使人
    施用、引誘他人施用或轉讓第三、四級毒品，既屬同條例相
    關法條明文規定處罰之犯罪行為，即非該條項應依行政程序
    沒入銷燬之範圍。又同條例第十九條第一項所定『供犯罪所
    用或因犯罪所得之物』，係指犯第四條至第九條、第十二條
    、第十三條或第十四條第一項、第二項之罪所用或所得之物
    ，不包括毒品本身在內，是尚不得援用此項規定為第三、四
    級毒品之沒收依據。以犯第四條第三項販賣第三級毒品罪為
    例，第三級毒品本身為其販賣之標的，非屬供『販賣第三級
    毒品所用之物』；必係遂行販賣該毒品使用之物，始屬『供
    犯罪（犯第四條第三項之販賣第三級毒品罪）所用之物』，
    其理至明。又同條例對於查獲之製造、運輸、販賣、意圖販
    賣而持有、以非法方法使人施用、引誘他人施用及轉讓第三
    、四級毒品之沒收，並無特別規定，如其行為已構成犯罪，
    則該毒品即屬不受法律保護之違禁物，應回歸刑法之適用，
    依刑法第三十八條第一項第一款之規定沒收之。」（最高法
    院95年9 月22日95年度臺上字第5252號判決要旨參照），而
    本件扣案之第三級毒品愷他命3包（檢驗前淨重分別為99.09
    53公克、99.1560公克、0.4003公克，純質淨重分別為83.73
    55公克、87.2573 公克、0.3583公克，合計總純質淨重171.
    3511公克，保管字號：100 年度院安字第81號，扣押物品清
    單見本院卷第13頁），經送行政院衛生署草屯療養院鑑驗後
    ，確均含第三級毒品Ketamin 愷他命成分，有該療養院上開
    鑑定書1 份在卷（見100 年度偵字第3660號偵查卷第55頁）
    可參，均屬違禁物，依前揭最高法院判決要旨說明，無論屬
    於被告陳家緯、李隆霆所有與否，應依刑法第38條第1 項第
    1 款規定，均沒收之。
五、協商判決除有刑事訴訟法第455 條之4 第1 項第1 款於本訊
    問程序終結前，被告撤銷協商合意或檢察官撤回協商聲請者
    ；第2 款被告協商之意思非出於自由意志者；第4 款被告所
    犯之罪非第455 條之2 第1 項所定得以協商判決者；第6 款
    被告有其他較重之裁判上一罪之犯罪事實者；第7 款法院認
    應諭知免刑或免訴、不受理者情形之一，及違反同條第2 項
    「法院應於協商合意範圍內為判決；法院為協商判決所科之
    刑，以宣告緩刑或2 年以下有期徒刑、拘役或罰金為限」之
    規定者外，檢察官與被告均不得上訴。
六、如有前項得上訴之情形，得自收受宣示判決筆錄送達之日起
    10日內，向本院提出上訴書狀，上訴於第二審法院。
本案經檢察官洪期榮到庭執行職務。
中    華    民    國    100    年    8    月    17    日
                  刑事第九庭    書  記  官  林兆嘉
                                審判長法官  劉兆菊
以上筆錄正本係照原本作成。
中    華    民    國    100    年    8    月    17  日
                                書  記  官  許榮成
附錄本案論罪科刑法條：
毒品危害防制條例第10條
施用第一級毒品者，處6月以上5年以下有期徒刑。
施用第二級毒品者，處3年以下有期徒刑。